# 同一控制下控股合并，被合并方账面所有者权益何为相对于与最终控制方而言的账面价值

提问人：茉莉绿茶 时间：2014-05-08 23:00:42
B相对甲（母公司）的账面价值不是 按购买日资产负债公允价值调整的净资产*80%？

回答人：chenyiwei
合并日按购买日资产负债公允价值调整的B的净资产（即甲集团合并报表层面显示的B的净资产于合并日的账面价值，含商誉在内）*本次收购股权比例 60 ％。

提问人：茉莉绿茶 时间：2014-05-09 10:03:32
"若被合并方本身编制合并报表的，被合并方的账面所有者权益价值应以其合并报表确定" 被合并方的账面所有者权益，是合并报表的“归属于母公司净资产”吗，还是合并报表的"所有者权益总和=归属于母公司净资产+归属于少数股东的净资产“

回答人：chenyiwei
应是前者，不包含被合并方自身合并报表中的少数股东权益。

提问人：moyongwei111 时间：2017-05-27 17:05:45
请教陈老师，不知道您是否能看到。 由于在其他材料里有看到关于此合并有不同做法，想向您请教此处理是否正确。 延续本题案例材料，假设 2012 年 1 月 1 日，甲公司从本集团外部购入B公司80%的股权并能够控制B公司的财务和经营政策，共支付款项 20000 万元，此时在甲公司合并报表层面应该会产生商誉=20000-24000*80%=800万元，所以在案例问题中， 2013 年 4 月 1 日，A公司的长投初始投资成本为（24000+6000）*60%=18000还是（24000+6000）*60%+800（商誉）=18800，即是否需要加上非同控时产生的商誉金额，谢谢。

回答人：chenyiwei
合并成本应加上最终控制方合并报表层面的商誉金额。

提问人：呼叫帮助 时间：2017-11-29 21:21:27
陈版，对于被合并方是单户报表的，则合并方在编制合并报表时，取数为所有者权益总和这栏；对于被合并方是合并报表的，则合并方在编制合并报表时，取被合并方合并报表的“归属于母公司净资产”这栏数。

回答人：chenyiwei
是。